臺灣臺北地方法院刑事判決　　　　　　　96年度易字第2707號
公　訴　人　臺灣臺北地方法院檢察署檢察官
被　　　告　甲○○
　　　　　　　　　　（
上列被告因竊盜案件，經檢察官提起公訴（96年度偵字第18443
號），本院判決如下：
    主  文
甲○○竊盜，累犯，處有期徒刑肆月，如易科罰金，以新台幣壹
仟元折算壹日。
    事  實
一、甲○○曾於民國93年間因搶奪案件，經臺灣高等法院92年度
    上訴字第114號刑事判決處有期徒刑1年2月，緩刑3年確定，
    於緩刑期間經臺灣臺北地方法院以94年撤緩字第24號裁判撤
    銷緩刑，並入監服刑，甫於95年12月18日執行完畢出監，猶
    不知悔改，於96年7月2日凌晨2 時11分許，行經臺北市○○
    區○○路150 號「博昱藥局」前，見乙○○所有停放於藥局
    前之兒童遊戲機無人看管，竟意圖為自己不法之所有，徒手
    將該遊戲機推倒後，再將遊戲機之底部朝上倒立，用力搖晃
    遊戲機，致機內之零錢掉落後，竊取自機器內掉落之新臺幣
    （下同）10元硬幣共143個（價值共計1,430元），得手後欲
    離開之際，因犯案過程中發出巨大聲響，為黃美倫發現並報
    警處理，而當場為警查獲。
二、案經臺北市政府警察局大安分局報告臺灣臺北地方法院檢察
    署檢察官偵查起訴。
    理  由
一、本件被告甲○○對於檢察官起訴書證據清單所提人證、物證
    之證據能力均不加以爭執，則該等證據自有證據能力，合先
    敘明。
二、經本院訊問後，被告雖坦承有於上述時間行經「博昱藥局」
    前，取得10元硬幣共143個等情，惟矢口否認有何竊盜之犯
    行，辯稱：該1,430元並非伊所竊取，而係拾得云云。
三、經查：
  (一)證人即現場目擊者黃美倫，業於警詢時供稱：「我於96年9
    月7日凌晨2時11分許在住處聽到窗外有巨大聲響，就往窗外
    望去，發現一名男子正在破壞住處對面『博昱藥局』門口之
    兒童遊戲機台，我看到那名男子站到機台左側，背對鐵捲門
    ，用腳踹遊戲機，導致機台向右翻覆，隨即再用手扶機台底
    部，將機台整台翻覆成上下顛倒狀後，再左右搖晃機台，致
    機台內錢幣散落一地，再將機台翻正。該男子隨即撿拾地上
    之錢幣放入其褲袋內，欲離開現場。同時間我立即報警，竊
    嫌折返現場還在撿拾地上錢幣時，警方就到達將竊嫌逮捕。
    ... 警方於現場所逮捕之竊嫌甲○○，就是我所發現之竊嫌
    」等語（偵卷第13、14頁），顯見當時係被告將整台翻覆成
    上下顛倒狀後，左右搖晃機台讓錢幣掉出，再撿拾散落於地
    之錢幣。
  (二)該遊戲機台平時放置於「博昱藥局」鐵捲門前之鐵製平台上
    ，於96年9月7日已遭移動至鐵製平台旁之地上，因為店裡沒
    有多餘空間擺放，所以一直以來都是24小時放於門外鐵製平
    台上等情，業據證人即「博昱藥局」負責人乙○○於警詢時
    供述屬實（偵卷第15、16頁），並有該遊戲機台照片在卷可
    證（偵卷第30、31頁）。又員警係於當日凌晨2 時14分接獲
    報案，於當日凌晨2 時16分抵達現場，隨即在現場逮捕被告
    ，並自被告身上扣得10元硬幣共143個，該1,430元已經被害
    人領回等情，亦有搜索扣押筆錄、贓物認領保管單及現場照
    片附卷可佐（偵卷第22、23、26、27頁）。綜此，顯見當日
    該遊戲機台已遭移動，核與前述證人黃美倫供述之情節相符
    ，而員警於接獲報案時，既已迅速趕赴現場，並自被告身上
    扣得10元硬幣共143個，即無誤抓他人之可能。
  (三)綜上所述，由證人黃美倫、乙○○之證稱，以及搜索扣押筆
    錄、贓物認領保管單及照片等證物，足證被告確有竊盜之犯
    行甚明，被告所辯無非係卸責之詞，不足採信。是本件事證
    明確，被告犯行堪以認定。
四、核被告所為，係犯刑法第320條第1項之普通竊盜罪。被告前
    有如事實欄所載之前科，此有臺灣高等法院被告全國前案紀
    錄表1份在卷供參，則被告於5年內故意再犯本件有期徒刑以
    上之罪，為累犯，應依法加重其刑。爰審酌：(一)被告係國小
    畢業之學歷，平時無業且居無定所，依其受教育程度及在法
    庭之供述，其智識程度明顯低於同年齡之一般人；(二)被告前
    有搶奪之犯行，又四處流浪居無定所，顯見素行並非良好；
    (三)被告於夜間在公眾場所，徒手將機台整台翻覆，搖晃而竊
    取他人財物之犯罪動機、目的與手段；(四)被告所竊錢幣僅值
    1,430 元，金額非高，且已經被害人領回，對被害人造成之
    損害輕微；(五)被告於警詢、偵訊及本院審理時均矢口否認犯
    行，並以顯有違常情之詞辯解，足見被告犯後毫無悔意之態
    度等一切情狀，從重量處如主文所示之刑，並諭知易科罰金
    之折算標準。
據上論斷，應依刑事訴訟法第284條之1、第299條第1項前段，刑
法第320條第1項、第47條第1項，第41條第1項前段，刑法施行法
第1條之1，判決如主文。
本案經檢察官楊碧瑛到庭執行職務。
中　　華　　民　　國　　96　　年　　11　　月　　19　　日
　　　　　　　　　      刑事第六庭    法　官　林孟皇
本正本證明與原本無異。
如不服本判決，應於判決送達後10日內向本院提出上訴狀（應抄
附繕本）。告訴人或被害人如對於本判決不服者，應具備理由請
求檢察官上訴，其上訴期間之計算係以檢察官收受判決正本之日
期為準。
中　　華　　民　　國　　96　　年　　11　　月　　19　　日
      　　　　　　　　　　　　　　　　書記官　宋德華
附錄本案論罪科刑法條全文：
中華民國刑法第320條（普通竊盜罪、竊佔罪）
意圖為自己或第三人不法之所有，而竊取他人之動產者，為竊盜
罪，處五年以下有期徒刑、拘役或五百元以下罰金。
意圖為自己或第三人不法之利益，而竊佔他人之不動產者，依前
項之規定處斷。
前二項之未遂犯罰之。
